臺灣臺南地方法院民事判決
110年度簡上字第24號
上  訴  人  趙子雄
被  上訴人  鄭仙同
上列當事人間請求給付租金事件，上訴人對於民國109年12月29
日本院臺南簡易庭109年度南簡字第1626號第一審簡易判決提起
上訴，於110年8月4日言詞辯論終結，本院判決如下：
    主      文
上訴駁回。
第二審訴訟費用由上訴人負擔。 
    事實及理由
一、上訴人即原告主張：訴外人陳美惠邀同被上訴人即被告為連
    帶保證人，於民國105年10月1日與上訴人簽立原審補字卷第
    39至45頁所示之房屋租賃契約書（下稱系爭房屋租賃契約）
    ，以每月租金新臺幣（下同）20,000元，自105年10月1日起
    至106年9月30日止，向上訴人承租門牌號碼臺南市○○區○○路
    000巷0號房屋（下稱系爭房屋），約定水電費均由陳美惠自
    行負擔，並由被上訴人在系爭房屋租約上簽名擔任陳美惠之
    連帶保證人（下稱系爭連帶保證契約）。嗣於上開租賃期限
    屆滿後，陳美惠仍為系爭房屋之使用收益。然陳美惠自108
    年4月1日起未依約給付租金及水、電費，尚積欠自108年1月
    22日起至109年3月21日止之電費4,322元、108年1月30日起
    至109年4月6日止之水費1,862元、108年4月份至109年3月12
    日之房租，及訴訟費用4,190元、7,600元，合計166,974元
    ，被上訴人為陳美惠之連帶保證人，應對上開金額負責，爰
    依連帶保證之法律關係請求被上訴人清償等語，並於原審聲
    明：被上訴人應給付上訴人166,974元，及自起訴狀繕本送
    達翌日起至清償日止，按週年利率5%計算之利息；㈡願供擔
    保，請准宣告假執行。
二、被上訴人則以：被上訴人依系爭連帶保證契約，僅自105年1
    0月1日起至106年9月30日止擔任陳美惠之連帶保證人，上訴
    人與陳美惠於上開期間之後之債務與被上訴人無關；另系爭
    房屋為空屋，上訴人提出之系爭房屋水電費明細表費用過高
    等語資為抗辯。
三、原判決將上訴人之訴及假執行之聲請均駁回。上訴人不服提
    起上訴，上訴聲明：㈠原判決廢棄；㈡被上訴人應給付上訴人
    166,974元，及自起訴狀繕本送達之翌日起至清償日止，按
    週年利率5%計算之利息。被上訴人上訴答辯聲明則為：如主
    文第1項所示。
四、兩造不爭執之事實：　　
（一）訴外人陳美惠前與上訴人簽立原審補字卷第39至45頁所示
      之房屋租賃契約書，以每月租金20,000元，自105年10月1
      日起至106年9月30日止向上訴人承租系爭房屋，約定水電
      費均由陳美惠自行負擔，並由被上訴人在系爭房屋租約上
      簽名擔任陳美惠之連帶保證人。
（二）系爭房屋於上開租賃期限屆滿後，陳美惠仍為系爭房屋之
      使用收益，而上訴人不即表示反對之意思。
五、得心證之理由：
    本件兩造有爭執之處在於：㈠系爭房屋租賃契約自106年10月
    1日起，是否視為以不定期限繼續契約？㈡上訴人得否基於系
    爭連帶保證契約請求被上訴人給付陳美惠積欠上訴人自108
    年1月22日起至109年3月21日止之電費4,322元、108年1月30
    日起至109年4月6日止之水費1,862元、108年4月1日起至109
    年3月12日止之房租、本院新市簡易庭108年度新簡字第482
    號、本院109年度簡上字第46號請求遷讓房屋等事件之訴訟
    費用4,190元、7,600元，合計166,974元？茲敘述如下：
（一）系爭房屋租賃契約自106年10月1日起，視為以不定期限繼
      續契約：
    ⒈按租賃期限屆滿後，承租人仍為租賃物之使用收益，而出
      租人不即表示反對之意思者，視為以不定期限繼續契約，
      民法第451條定有明文。
    ⒉查系爭房屋於系爭房屋租賃契約所定之租賃期限屆滿後，
      陳美惠仍為系爭房屋之使用收益，而上訴人不即表示反對
      之意思，揆諸上開說明，視為上訴人與陳美惠以不定期限
      繼續系爭房屋租賃契約。
    ⒊上訴人雖以：系爭房屋租賃契約到期時，係陳美惠表示不
      再續租，而未簽立租賃契約，但陳美惠仍繼續使用系爭房
      屋，雖仍繼續給付租金，但一再推延不與上訴人簽立租賃
      契約，認上訴人與陳美惠並未以不定期限繼續系爭房屋租
      賃契約云云。惟上訴人此部分主張，顯然與上開規定不符
      ，自無足採，仍應認系爭房屋租賃契約自106年10月1日起
      ，視為以不定期限繼續契約。
（二）上訴人不得基於系爭連帶保證契約請求被上訴人給付陳美
      惠積欠上訴人之上開各項金額合計166,974元：
    ⒈按約定就一定期間內所生之債務為保證者，其期間決定保
      證債務之範圍（最高法院77年度台上字第1207號判決意旨
      參照）。故在該約定一定期間範圍外所生之債務，即非保
      證人應負保證責任之債務。
    ⒉查被上訴人與上訴人所簽立之系爭連帶保證契約，係約定
      被上訴人就陳美惠對上訴人於105年10月1日起至106年9月
      30日止之系爭房屋租賃契約債務負連帶保證之責，觀諸系
      爭連帶保證契約甚明，足認系爭連帶保證契約係約定被上
      訴人僅就上開一定期間內陳美惠對上訴人所生之系爭房屋
      租賃契約債務為保證；而系爭房屋租賃契約雖因民法第45
      1條之規定，視為上訴人與陳美惠自106年10月1日起，以
      不定期限繼續系爭房屋租賃契約，但此並不涉及系爭連帶
      保證契約之效力及範圍，上訴人復未提出任何證據證明被
      上訴人另外同意擔任上開以不定期限繼續系爭房屋租賃契
      約之連帶保證人，應認被上訴人仍僅對系爭連帶保證契約
      約定之一定期間範圍內所生之債務負責，在上述範圍以外
      之債務即不負責；本件上訴人請求被上訴人給付陳美惠積
      欠上訴人自108年1月22日起至109年3月21日止之電費4,32
      2元、108年1月30日起至109年4月6日止之水費1,862元、1
      08年4月1日起至109年3月12日止之房租、本院新市簡易庭
      108年度新簡字第482號、本院109年度簡上字第46號請求
      遷讓房屋等事件之訴訟費用4,190元、7,600元，合計166,
      974元，均不在系爭連帶保證契約約定之保證期間內所生
      ，揆諸上開說明，被上訴人就此不負連帶保證責任，上訴
      人依系爭連帶保證契約請求被上訴人給付，核屬無據。
六、綜上所述，上訴人請求被上訴人給付陳美惠積欠上訴人之16
    6,974元，均不在系爭連帶保證契約約定之保證期間內所生
    ，被上訴人就此不負連帶保證責任，故上訴人依系爭連帶保
    證契約請求被上訴人給付，自屬無據。從而，原判決駁回上
    訴人之訴，於法並無不合。上訴意旨猶執前詞指摘原判決違
    法、不當，求予廢棄改判，為無理由，應予駁回。
七、本件事證已明，兩造其餘攻擊防禦方法及所提證據，經斟酌
    後，核與本件之結論，不生影響，爰不一一論列，附此敘明
    。
八、訴訟費用負擔之依據：民事訴訟法第78條。　　　　
中　　華　　民　　國　　110 　年　　8 　　月　　18　　日
                  民事第一庭  審判長法　官　林雯娟
                                    法　官　廖建瑋
                                    法　官　游育倫
以上正本係照原本作成。
本判決不得上訴。
中　　華　　民　　國　　110 　年　　8 　　月　　24　　日
                                    書記官  林彥丞